【裁判字號】    92,交易,3
【裁判日期】    920516
【裁判案由】    妨害自由等
【裁判全文】
臺灣板橋地方法院刑事判決                            九十二年度交易字第三號
    公  訴  人  臺灣板橋地方法院檢察署檢察官
    被      告  丙○○
右列被告因妨害自由等案件，經檢察官提起公訴（九十一年度偵字第一八八九二號）
，本院判決如左：
    主  文
丙○○漏逸瓦斯氣體，處有期徒刑參月，如易科罰金以參佰元折算壹日；又服用酒類
，不能安全駕駛機車而駕駛，處有期徒刑肆月，如易科罰金以參佰元折算壹日；又傷
害人之身體，處有期徒刑肆月，如易科罰金以參佰元折算壹日，應執行有期徒刑拾月
，如易科罰金以參佰元折算壹日。
    事  實
一、丙○○於民國（下同）九十一年九月二十二日晚間七時十五分起，在台北縣新莊
    市○○路丹鳳庵前飲用三分之一瓶的二鍋頭高梁酒，於同日晚間八時三十分許，
    飲酒後已達精神耗弱之狀態，至台北縣新莊市○○路七十七號後其配偶甲○○、
    甲○○之母乙○○居住之貨櫃屋內，要求帶走五歲之稚子張凱博，為甲○○所拒
    ，丙○○即旋開瓦斯爐開關，漏逸瓦斯氣體，致生公共危險，並將打火機拿在手
    上，稱「若不將小孩交給我，我們就同歸於盡」，以加害生命、身體之事，恐嚇
    甲○○及乙○○，致生危害於安全。
二、甲○○、乙○○受恐嚇及毆打後（傷害部分業據撤回告訴），僅得將張凱博交給
    丙○○，丙○○明知其已因飲酒達不能安全駕駛動力交通工具之狀態，仍於同日
    八時三十五分許，騎乘車號ＲＩＮ－八六二號輕型機車搭載張凱博，沿台北縣新
    莊市○○路往壽山路方向行駛，騎至中山路與天祥街口，自後追撞不知名之騎士
    而重心不穩跌倒在地，台北縣政府警察局新莊分局警員丁○○據勤務指揮中心通
    報趕至現場，見丙○○仍要繼續騎乘機車搭載張凱博離去，即加以攔阻，丙○○
    竟基於妨害公務及傷害人身體之犯意，衝上前徒手抓、打依法執行職務之警員丁○○頭部、頸部，而施以強暴，致丁○○受有左頸抓傷血腫五乘一公分、右頸瘀
    傷十公分等傷害，丙○○為警當場逮捕並送往衛生署台北醫院抽取血液檢驗，其
    血液酒精濃度達二一六點一ｍｇ／ｄｌ，換算呼氣酒精濃度為一點○八ｍｇ／ｌ
    ，經訴由偵查起訴。
    理  由
一、被告丙○○固坦承酒醉駕車跟傷害警員之事實，惟否認有何妨害公務、漏逸瓦斯
    及恐嚇乙○○、甲○○之犯行，辯稱：我沒有開瓦斯，也沒有拿瓦斯桶，至於我
    有沒有說要開瓦斯殺死大家，我不記得了，我是有打丁○○，但我不知道他是警
    察云云。惟查：
  (一)證人乙○○到庭結證稱：九十一年九月二十二日晚上八點半，被告從外面過來，
    他平常不是住在新莊市○○路七十七號後貨櫃屋，那是我住的地方，我是住在一
    節貨櫃屋裡面，後面有用鐵皮搭起來的廚房，廚房是和貨櫃屋連在一起，我本來
    只有一個人住，在去年八、九月甲○○沒有地方住，搬過來跟我一起住，她還帶
    三個小孩一起來住，大的十五六歲的女生，老二是十二、三歲的男生，老三是五
    歲，只有老三是被告的小孩，他身上有酒味，走路不穩，他進來要找他小孩，說
    小孩是他的，並先到廚房先把瓦斯爐先打開，沒有點火，（法官問證人：為何在
    警訊中說是開瓦斯桶？）不是瓦斯桶，是瓦斯爐，我有聞到瓦斯味，他把兩邊都
    打開，所以很臭，他從身上褲子口袋拿出打火機，沒有點火，他當時站的距離離
    瓦斯爐約有二公尺多遠，他把打火機拿在手上，說小孩子是他的，如果不給他，
    他就要同歸於盡，我們就趕快把小孩給他，他抱到小孩，就打甲○○跟我，接著
    就要離開，甲○○就趕快把瓦斯爐關掉，被告就騎著機車離開等語，與其於警詢
    中所述除就開「瓦斯爐」或「瓦斯桶」乙節細節不符以外，其餘指述相符，並與
    證人甲○○於警詢、本院調查審理時證述有聞到瓦斯味，並且在被告離開後，有
    將瓦斯爐、瓦斯桶總開關均關閉等語相符，應堪採信，足認被告確有漏逸瓦斯氣
    體，致生公共危險，並恐嚇乙○○、甲○○要同歸於盡之行為。
  (二)被告酒醉駕車、妨害公務及傷害警員之犯行，業據證人陳勳志於警詢中指述：當
    時我騎車遇紅燈，停在中山路三段與壽山路口，見丙○○騎車載一名小孩，搖擺
    不定，應該是有喝酒，我怕他出事好心跟在後面，到了天祥街口，我叫他紅燈要
    停車，他不聽，結果追撞另外一名機車騎士，我就立即上前將小孩抱離路口，結
    果該男子要來打我，我把他推開，巡邏車經過，他就攔車說我打傷他，警員過來
    時，他不知何故，問他的小孩說，給他死好不好？便動手打警員的頭頸，警員就
    將他制服，警員的反光背心被扯破，脖子也受傷等語明確（見偵查卷第十三頁）
    ，又證人丁○○到庭結證稱：我是根據一一０勤務通報中心通報，說有人要引爆
    瓦斯，壽山路那邊是另外一組警員去處理，我是到中山路與天祥路口去處理，當
    時看到被告已經騎機車跌倒在地上，他身上有很重的酒味，精神恍惚，他不肯接
    受酒測，我們就把他帶到醫院抽血，他在現場要把小孩載走，我認為很危險，不
    讓他載，他就先衝上來，拉我的衣服，並徒手抓跟打我的頭部及頸部等語（見審
    判筆錄），復有汽機車駕駛人酒後生理協調平衡檢測記錄表、衛生署台北醫院檢
    驗結果、刑法第一百八十五條之三案件測試觀察紀錄表、告訴人丁○○受傷之照
    片五幀及診斷證明書在卷可參，由照片上清晰可見丁○○身著警察制服，故被告
    所辯不知丁○○係依法執行職務之警員云云，顯不足採。又被告之血液酒精濃度
    高達二一六點一ｍｇ／ｄｌ，經換算呼氣酒精濃度為一點○八ｍｇ／ｌ，有衛生
    署台北醫院檢驗科抽血檢驗表乙紙在卷可稽，按呼氣中酒精濃度達０‧八五ｍｇ
    ／ｌ時，呈現噁心、步履蹣跚之狀態，肇事率為一般正常人之五十倍，被告不能
    安全駕駛、傷害及妨害公務犯行堪予認定。依據被告酒精濃度及證人乙○○、甲○○、丁○○、陳勳志所述被告之精神狀態及行為舉止，應堪認定被告於行為時
    ，對於外界事物之判斷能力較普通人之平均程度顯然減退，為精神耗弱狀態。
二、核被告丙○○所為犯罪事實(一)，係犯刑法第一百七十七條第一項漏逸氣體罪及第
    三百零五條恐嚇危害安全罪，兩罪有牽連犯關係，應從一重之逸漏氣體罪處斷；
    犯罪事實(二)部分，被告係犯第一百八十五條之三不能安全駕駛罪、第一百三十五
    第一項妨害公務罪、第二百七十七條第一項傷害罪，被告以一徒手傷害行為，對
    依法執行職務之警員施以強暴，係一行為觸犯妨害公務及傷害罪二罪名，有想像
    競合犯關係，應從一重之傷害罪處斷。前開漏逸氣體罪、不能安全駕駛罪、傷害
    罪三罪，犯意各別，罪名有異，應分論併罰。又被告於行為時係精神耗弱之人，
    爰依刑法第十九條第二項減輕其刑。
三、爰審酌被告不知以理性解決問題，僅因欲帶走小孩，即漏逸瓦斯，揚言要同歸於
    盡，致生危害於安全，並酒醉駕車，毆打前來執行職務之警員之犯罪動機、目的
    、手段，犯罪時所受之刺激及其品性、生活狀況、國中畢業之智識程度不高、犯
    罪所生之損害非輕，及犯罪後僅坦承部分犯行，態度並非全然良好等一切情狀，
    分別量處如主文所示之刑，諭知易科罰金之折算標準，並定其應執行刑。
據上論斷，應依刑事訴訟法第二百九十九條第一項前段，刑法第一百三十五條第一項
、第一百七十七條第一項、第一百八十五條之三、第二百七十七條第一項、第三百零
五條、第五十五條、第四十一條第一項前段、第二項、第五十一條第五款，判決如主
文。
本案經檢察官賴正聲、許梨雯提起公訴，檢察官王志超到庭執行職務。
中      華      民      國    九十二    年      五      月     十六     日
                                          法  官    蕭  一  弘
右正本證明與原本無異。
如不服本判決，應於判決送達後十日內，向本院提出上訴狀。
                                          書記官    郭  玉  芬
中      華      民      國    九十二    年      五      月     十六     日
附錄法條：
刑法第一百七十七條：
漏逸或間隔蒸氣、電氣、煤氣或其他氣體，致生公共危險者，處三年以下有期徒刑，
拘役或三百元以下罰金。
因而致人於死者，處無期徒刑或七年以上有期徒刑；致重傷者，處三年以上、十年以
下有期徒刑。
刑法第一百八十五條之三：
服用毒品、麻醉藥品、酒類或其他相類之物，不能安全駕駛動力交通工具而駕駛者，
處一年以下有期徒刑、拘役或三萬元以下罰金。
刑法第二百七十七條：
傷害人之身體或健康者，處三年以下有期徒刑，拘役或一千元以下罰金。
犯前項之罪，因而致人於死者，處無期徒或七年以上有期徒刑；致重傷者，處三年以
上十年以下有期徒刑。
刑法第三百零五條：
以加害生命、身體、自由、名譽、財產之事恐嚇他人，致生危害於安全者，處二年以
下有期徒刑、拘役或三百元以下罰金。


司法院資訊處製作；財團法人民間司法改革基金會備份。
